臺灣高等法院臺南分院民事裁定　　　　　 94年度抗字第342號
抗　告　人　丙○○
相　對　人　台灣省嘉南農田水利會
法定代理人　乙○○
代　理　人　甲○○
上列抗告人因與相對人間請求侵權行為損害賠償事件，對於中華
民國94年5月24日臺灣臺南地方法院94年度補字第112號裁定提起
抗告，本院裁定如下：
    主    文
抗告駁回。
抗告訴訟費用由抗告人負擔。
    理    由
一、原審法院裁定以：上列原告即抗告人與被告即相對人間請求
    侵權行為損害賠償事件，抗告人起訴未據繳納裁判費，查本
    件訴訟標的價額金額核定為新臺幣（下同）110,000,000元
    ，應徵收第一審裁判費969,000元。茲依民事訴訟法第249條
    第1項但書之規定，限抗告人於收受該裁定送達10日內補繳
    ，逾期不繳，即駁回其訴，特此裁定等語。
二、抗告意旨略以：
  (一)、抗告人係農民，僅靠3筆農地維生，並無8筆不動產，亦無
      10,500元之投資。因受相對人嘉南農田水利會之侵害一直
      沒有收成，現依靠兒子奉養，實無力支付此項費用，請本
      院明察。
  (二)、抗告人於民事起訴狀中之證物附件已詳細說明損害明細，
      經抗告人概算約110,000,000元無誤，請本院詳閱並於概
      算，抗告人深信有勝訴之望，為此依法提起抗告。
三、按我國民事訴訟制度採行有償主義，當事人於起訴或上訴時
    所繳納之裁判費，係對國家司法行為之報酬。依民事訴訟法
    第77之1條第1項之規定訴訟標的之價額，由法院核定。同條
    第4項亦規定第一項之核定，得為抗告。
四、經查：抗告人因與相對人間請求侵權行為損害賠償事件，未
    據繳納裁判費，查本件訴訟標的價額原審核定為110,000,00
    0元，應徵收第一審裁判費969,000元。經原審於94年5月24
    日裁定，依民事訴訟法第249條第1項但書之規定命抗告人於
    裁定送達後10日內繳納，抗告人於同年5月27日收受該裁定
    ，有原審卷所附送達證書可憑。抗告人對原裁定所核定之訴
    訟標的價額110,000,000元，應徵收第一審裁判費969,000元
    乙節並不爭執，僅以其無力繳納裁判費用為由提起抗告，指
    摘原裁定不當，求予廢棄，非有理由。
五、據上論結，本件抗告為無理由，依民事訴訟法第495條之1第
    1項、第449條第1項、第95條、第78條，裁定如主文。
中　　華　　民　　國　　94　　年　　7 　　月　　28　　日
                  民事第四庭    　審判長法　官　林金村
　　　　　　　　　　　　　　　　        法　官  黃三哲
　　　　　　　　　　　　　　　　        法　官  胡景彬
上為正本係照原本作成。
抗告人如不服本裁定，僅得於收受本裁定正本送達後10日內以適
用法規顯有錯誤為理由，向本院提出再抗告狀（須附繕本1份及
繳納再抗告裁判費新台幣1000元），並經本院許可後始可再抗告
於最高法院。
中　　華　　民　　國　　94　　年　　7 　　月　　29　　日
                                        書記官　趙玲瓏
【附記】                                            Ｊ
民事訴訟法第495條之1第2項準用同法第466條之1第1、2項規定
：
I對於第二審判決上訴，上訴人應委任律師為訴訟代理人。但上
　訴人或其法定代理人具有律師資格者，不在此限。
II上訴人之配偶、三親等內之血親、二親等內之姻親，或上訴人
　為法人、中央或地方機關時，其所屬專任人員具有律師資格並
  經法院認為適當者，亦得為第三審訴訟代理人。
